da: Brændstoftankens form: Cylindrisk; D-formet; Uregelmæssig (OEM); L-formet; Rektangulær; Sadelformet; U-formet; Andet
nb: Form på drivstofftanken: Sylinderformet; D-formet; Uregelmessig (OEM); L-formet; Rektangulær; Salformet; U-formet; Annet
zh-CN: 油箱形状: 圆柱形; D 形; 不规则形 (OEM); L 形; 矩形; 鞍形; U 形; 其他
bg-BG: Форма на резервоара за гориво: Цилиндрична; D-образна; Неправилна (OEM); L-образна; Правоъгълна; Седло; U-образна; Друго
fr: Forme du réservoir de carburant: Cylindrique; En forme de D; Irrégulier (OEM); En forme de L; Rectangulaire; En selle; En forme de U; Autre
pt-PT: Forma de depósitos de combustível: Cilíndrico; Em forma de D; Irregular (OEM); Em forma de L; Retangular; Sela; Em forma de U; Outro
fi: Polttoainesäiliön muoto: Lieriömäinen; D:n muotoinen; Epäsäännöllinen (OEM); L:n muotoinen; Suorakulmainen; Satula; U:n muotoinen; Muu
sv: Bränsletankens form: Cylindrisk; D-formad; Oregelbunden (OEM); L-formad; Rektangulär; Sadel; U-formad; Övrigt
pl: Kształt zbiornika paliwa: Cylindryczny; W kształcie litery D; Nieregularny (OEM); W kształcie litery L; Prostokątny; Siodłowy; W kształcie litery U; Inny
el: Σχήμα δεξαμενής καυσίμου: Κυλινδρικό; Σχήμα D; Ακανόνιστο (OEM); Σχήμα L; Ορθογώνιο; Τύπου σέλας; Σχήμα U; Άλλο
ru: Форма топливного бака: Цилиндрическая; D-образная; Нестандартная (OEM); L-образная; Прямоугольная; Седловидная; U-образная; Другое
nl: Brandstoftank vorm: Cilindrisch; D-vormig; Onregelmatig (OEM); L-vormig; Rechthoekig; Zadelvormig; U-vormig; Anders
it: Shapesdei serbatoi di carburante: Cilindrico; A forma di D; Irregolare (OEM); A forma di L; Rettangolare; A sella; A forma di U; Altro
sk-SK: Tvar palivovej nádrže: Valcovitý; V tvare D; Nepravidelný (OEM); V tvare L; Obdĺžnikový; Sedlový; V tvare U; Iný
pt-BR: Forma do tanque de combustível: Cilíndrico; Formato D; Irregular (OEM); Formato L; Retangular; Sela; Formato U; Outro
ja: 燃料タンクのShapes: 円柱; D型; 不規則 (OEM); L型; 長方形; サドル型; U型; その他
en: Fuel tank shape: Cylindrical; D-shaped; Irregular (OEM); L-shaped; Rectangular; Saddle; U-shaped; Other
tr: Yakıt deposu şekli: Silindirik; D şeklinde; Düzensiz (OEM); L şeklinde; Dikdörtgen; Semer tipi; U şeklinde; Diğer
de: Form des Kraftstofftanks: Zylindrisch; D-förmig; Unregelmäßig (OEM); L-förmig; Rechteckig; Sattelform; U-förmig; Sonstige
sl-SI: Oblika rezervoarja za gorivo: Valjasta; V obliki črke D; Nepravilna (OEM); V obliki črke L; Pravokotna; Sedlasta; V obliki črke U; Drugo
hu: Üzemanyagtartály formája: Henger alakú; D alakú; Szabálytalan (gyári); L alakú; Négyszögletű; Nyereg alakú; U alakú; Egyéb
zh-TW: 燃油箱形狀: 圓柱形; D 形; 不規則 (原廠); L 形; 長方形; 馬鞍形; U 形; 其他
lt-LT: Kuro bako forma: Cilindrinė; D formos; Netaisyklinga (OEM); L formos; Stačiakampė; Balno; U formos; Kita
vi: Hình dạng bình nhiên liệu: Hình trụ; Chữ D; Bất đối xứng (OEM); Chữ L; Hình chữ nhật; Hình yên ngựa; Hình chữ U; Khác
cs: Tvar palivové nádrže: Válcový; Ve tvaru D; Nepravidelný (OEM); Ve tvaru L; Obdélníkový; Sedlový; Ve tvaru U; Ostatní
es: Forma del depósito de combustible: Cilíndrica; En forma de D; Irregular (OEM); En forma de L; Rectangular; De silla de montar; En forma de U; Otro
th: รูปทรงถังเชื้อเพลิง: ทรงกระบอก; รูปตัว D; รูปทรงไม่สมมาตร (OEM); รูปตัว L; สี่เหลี่ยมผืนผ้า; ทรงอานม้า; รูปตัว U; อื่นๆ
ko: 연료 탱크 형태: 원통형; D자형; 비정형(OEM); L자형; 직사각형; 새들형; U자형; 기타
hr-HR: Shapesspremnika za gorivo: Cilindrično; U obliku slova D; Nepravilno (OEM); U obliku slova L; Pravokutno; Sedlasto; U obliku slova U; Ostalo
ro-RO: Forma rezervorului de combustibil: Cilindrică; Formă de D; Neregulată (OEM); Formă de L; Dreptunghiulară; Șa; Formă de U; Altele